台灣高等法院刑事判決　　　　　　　　96年度上易字第1780號
上　訴　人　台灣板橋地方法院檢察署檢察官
被　　　告　丙○○
選任辯護人　王唯鳳律師
　　　　　　韓邦財律師
　　　　　　張育祺律師
上列上訴人因被告傷害等案件，不服台灣板橋地方法院九十五年
度易字第二五七一號，中華民國九十六年五月三十一日第一審判
決（起訴案號：台灣板橋地方法院檢察署九十五年度偵續字第五
五六號），提起上訴，本院判決如下：
    主  文
上訴駁回。
    理  由
一、公訴意旨略以：被告丙○○與告訴人甲○○為上下樓層之鄰
    居關係，雙方素有嫌隙，詎被告竟夥同另二名姓名年籍不詳
    之男子，基於侵入住宅、傷害及毀損之犯意聯絡，於民國九
    十五年二月二十六日二十三時許，未經告訴人之許可，無故
    侵入告訴人位於台北縣林口鄉○○路二八一巷十一號三樓住
    處，並分別持木棍毆打告訴人，致告訴人受有右手尺骨骨折
    、左腳脛骨骨折等傷害，復以木棍砸毀屋內之電視、房門、
    鋁門窗、除濕機、音響、冰箱等物，致令不堪使用，案經告
    訴人訴由台北縣政府警察局新莊分局報請偵辦，因認被告涉
    犯刑法第三百零六條侵入住宅罪、第二百七十七條第一項傷
    害罪及第三百五十四條毀損罪等罪嫌云云。
二、本院審理結果，認原判決對被告為無罪之諭知，核無不當，
    應予維持，並引用原判決（如附件）記載之證據及理由。
三、檢察官上訴意旨略以：被告帶著朋友和姪兒共三人痛毆毒打
    告訴人，並毀損房屋致不能居住，告訴人在重傷之時被鄰居
    乙○○拯救，當時都能明確說出是樓下的人毆打伊，伊認得
    毆打伊的人，庭上應提出被告之照片讓告訴人指認，釐清事
    實云云。
四、惟按刑事訴訟法第一百六十一條第一項規定：檢察官就被告
    犯罪事實，應負舉證責任，並指出證明之方法。因此，檢察
    官對於起訴之犯罪事實，應負提出證據及說服之實質舉證責
    任。倘其所提出之證據，不足為被告有罪之積極證明，或其
    闡明之證明方法，無從說服法官以形成被告有罪之心證，基
    於無罪推定之原則，自應為被告無罪判決之諭知。
五、經查：
  (一)原判決已敘明告訴人於原審審理時，雖指認被告係侵入伊住
    處，持木棍毆傷伊及毀損該處電視等物之人，然告訴人之指
    訴前後不一，且查無其他補強證據以擔保伊所述內容之真實
    性，故不足單憑告訴人之指訴即認定被告犯罪等情。而查，
    告訴人於原審審判期日，係與被告同庭應訊，有原審審判筆
    錄在卷可憑（見原審卷第一０三頁）。是告訴人已當被告之
    面為指認而不被採信，自無再提出被告之照片供告訴人為指
    認之必要。檢察官上訴意旨所陳之證據方法，顯不足為被告
    有罪之積極證明。
  (二)告訴人於九十五年年二月二十六日曾前往財團法人長庚紀念
    醫院林口分院（下稱林口長庚醫院）急診，主訴為遭人用木
    棍擊傷，經診斷為左脛骨末端骨折、右尺骨陳舊性骨折併有
    多處挫傷；就醫學而言，其主訴之遭人用木棍擊傷亦為可能
    原因之一等情，固據原審卷附林口長庚醫院九十六年二月八
    日（九六）長庚院法字第００九八號函說明綦詳，然細繹該
    函所附具告訴人病歷表登載之內容，告訴人係於九十五年二
    月二十六日十時三十五分到林口長庚醫院急診，於同日十二
    時至十三時間接受手術，並於同日十三時四十八分轉為住院
    治療，而自同日十五時零五分住進病房後住院醫治至九十五
    年三月七日始行出院（見原審卷第三二至六九頁）。則告訴
    人指訴被告於九十五年二月二十六日二十三時侵入伊住處將
    伊毆打成傷，並將該處物品毀壞云云，核與上開告訴人就醫
    紀錄明顯不符，自難憑信。
六、從而，原審以告訴人之指訴存有瑕疵，且無充分補強證據足
    以擔保其指訴內容之真確性，且檢察官所舉之證據，尚不足
    以證明被告確有侵入住宅、傷害及毀損之犯行，而為被告無
    罪之判決，經核其認事用法及證據之取捨，並無違誤。檢察
    官上訴意旨所陳各節，仍無從使本院形成有罪之心證，其上
    訴為無理由，應予以駁回。
據上論斷，應依刑事訴訟法第三百六十八條、第三百七十三條，
判決如主文。
本案經檢察官羅松芳到庭執行職務。
中　　華　　民　　國　　96　　年　　10　　月　　23　　日
　　　　　　　　  刑事第二十庭  審判長法　官  楊  貴  雄
                                  　　法　官  鄧  振  球
                                　　　法　官  林  立  華
以上正本證明與原本無異。
不得上訴。
                                      書記官  廖  月  女
中　　華　　民　　國　　96　　年　　10　　月　　24　　日
